Inventaris van het archief van de Dienst der Hydrografie en Taakvoorgangers, 1812-1981
Nationaal Archief, Den Haag
- Doos 77., 77
  - Joint Army-Navy intelligence study of Southwest Japan; (Kyushy, Shikoku, and Southwestern Honshu), 1945, Chapters VII, VIII and XIII
  - Sumatra- Road, 1944, Vol II
  - Sumatra- Road, 1944, Vol III
- Doos 78., 78
  - Hoekmeet en bakenregister Tominibocht Opn. vrtg. Hr. Ms. van Doorn, 1929-1930
    X F 2 K I
  - Triangulatieregister Banggi en Soela-eilanden. Opn. vrtg. Eridanus, 1926-1927
    X E 6a
  - Sumatra- Road, 1944, Vol I
- Doos 79., 79
  - Baken register en peilschaalaantekeningen Z-O kust Celebes. Hr. Ms. Sumbawa, 1914-1915
    X D 2 O
  - Bakenregister, triangulatie Schepen Golf van Tomini, 1928
    X F 2 KII
  - Coast en rivers van Sumatra, 1944
- Doos 80., 80
  - Hoekmetingsregister van de opname van Poeloe Waij door Hr. Ms. Sumbawa, 1893
    II B 25b
  - Meet register No. 1 voor Bilik, 1916
    I L 1d
  - Meetregister Sumatra's westkust bez. Emmahaven, 1917
    I L 2a
  - Triangulatie register Hr. Ms. van Gogh West kust Sumatra, van Kroë tot vlakke-hoek, en Keizers baai, 1907 en 1919
    I L 3a
  - Hoekmeet- en baken register oostkust Celebes door Hr. Ms. Tydeman, 1923
    X D 24a
  - Triangulatie register kusten Celebes en omgeving door Hr. Ms. Sumbawa, 1914
    X D 21
  - Bergenboek Soela en Banggi archipel opn. vrtg. Eridanus.
    X E 6c
  - Cijferboek opn. vrtg. Hr. Ms. Tydeman, 1927
    V 1
- Doos 81., 81
  - Triangulatieregister Hr. Ms. Soemba ZW-ZO en NO-kusten tot Ngaroe Roekoe, 1908-1910
    IX G 3b
  - Hoekmetingsregister opname oostkust Sumatra, 1890-1891
    II E 1b
  - Triangulatieregister Westkust Sumatra Hr. Ms. van Gogh, 1907-1917
  - Secret sailing directions for pacific bases part II- central pacific, 1945
  - Triangulatieregister Hr. Ms. Eridanus Lagoendi eilanden en Lampong baai.
  - Peilschaal-journaal No. 2 oostkust Sumatra door Hr. Ms. Blommendal, 1895-1896
    II A 1
- Doos 82., 82
  - Scheepscijferboek SS Orion en Sirius Straat Soenda noord Sumatra (Meulaboh to Delimond) Aroebaai, Panaimond, Rokanmond, 1922-1927
    II B 33a
  - Triangulatie en hoekmetingsregister noordkust Flores.
    IX F 3a
  - Triangulatie en hoekmetingregister Waworada-baai.
    IX F 4a
  - Hoekmetingregister ZO kust Bali.
    IX D 5d
  - Triangulatie en hoekmetingregister van de straten Linta & Molo, 1907
    IX F 5a
  - Meet-register opname Panai en Beroemoen rivier, 1930
    IX F 6b
  - Triangulatieregister Rokan rivier door Hr. Ms. Tydeman, 1918
    II G 3f
  - Bakenregister Siak rivier, 1891-1894
    II H 3c
  - Meet register van de Keizer baai en west kust Sumatra, 1920
    I L 3b
  - Meet registers Keizers baai (Kotta Angoeng).
    I L 3c
  - Baken register Mentawei-eilanden, 1917-1919
    I L 3d
  - Hoekmetingregister Painanbaai Hr. Ms. van Gogh, 1910
    I L 4
  - Loodingsregister Nr. 1 opname Oosthaven, 1937
    I M 5
- Doos 83., 83
  - Hoekmetingregister Langsarbaai Hr. Ms. van Gogh, 1908
    II 11a
  - Loodingsregister sloep Belawan-rivier, 1919
    II E 12c
  - Baken en triangulatieregister O.kust Sumatra Panai-rivier, 1911
    II F 2g
  - Meetregister Belawan en Assahan-rivier, 1919
    II F 4a
  - Triangulatie en watergetijden opname Panai en Beroemoen rivier, 1930
    II F 6a
  - Triangulatieregister oostkust Sumatra Blad VII, 1894
    II H 2a
  - Hoekmetingregister oostkust Sumatra Blad VII, 1894
    II H 2b
  - Triangulatie en Bakenregister Singkel (W.kust Sumatra) SS Orion, 1926
    I H 3a
  - Schetskaart der Siak-rivier, 1894
    II H 3f
  - Hoekmetingen West kust Sumatra, 1907-1908
    I J 4a
  - Hoekregister sloepen No. 1 Oost kust Sumatra, 1916
    I L 1c
- Doos 84., 84
  - Opname Bergen N.O. kust Sumatra, 1891
    II F 1d
  - Triangulatieregister opn. vrtg. Gandeng Terrein Bagan Si Api, 1949-1951
    II G 8
  - Hoekmetingregister noordkust Soemba, 1908
    IX G 3d
  - Hoekmetingregister zuidkust Flores, 1907-1909
    IX F 6a
  - Hoekmetingregister Noordkust Flores, 1908
    IX F 7b
  - Hoeken-register opname O-kust Sumatra, 1890-1891
    II E 1d
  - Hoekmeting-register No.2 O-kust Sumatra, 1890-1891
    II E 1c
  - Hoekmeet en bakenregister Soela en Banggai arch. opn. vrtg. Eridanus, 1926-1928
    X E 6b
- Doos 85., 85
  - Basis-meting Atjek rivier-Poe Toeau, 1885
    II B 4
  - Triangulatie der opname Poeloe Waij door Hr. Ms. Sumbawa, 1893
    II B 25a
  - Loodings en triangulatieregister Assahan-rivier, 1919, No. 3
    II F 4b
  - Metingsregister opneming Assahan-rivier, 1919, No. 2
    II F 4o
  - Oost-Indië. tijdmeter journaal.
    281. MA.NAI 1 II. F.
  - Draadloodingen, echoloodingen en bestek. naar aanleiding van proeven en loodingen der SNELLIUS-EXPEDITIE door Ltz. 1 F. PINKE.
- Doos 86., 86
  - Oostkust Sumatra blad IV Panai rivier tot Rapat. Meteorologische gegevens, 1891-1894
  - Peilschaal journaal No. 2 oostkust Sumatra blad IV door opn. vrtg. Blommendal, 1893
  - Toelichting tot het nieuwe tijdmeter journaal der Nederlands marine, 1884
    F. 281.
- Doos 87., 87
  - Oostkust Sumatra blad IV. Metereologische gegevens en peilschaalwaarnemingen door opn. vrtg. Blommendal, 1893-1896
  - Triangulatieregister opname oostkust Sumatra blad II, 1890-1893
    II E 1a
  - Triangulatieregister oostkust Sumatra blad IV door opn. vrtg. Blommendal, 1893-1896
    II J 1a
  - Baken- en hoekmeetregister Opaldi's, 1930-1939
    V d
- Doos 88., 88
  - Allied geographical section southwest pacific area terrain study no. 82 locality study of Talaud and sangihe islands, 30 june 1944
    copy no. 635, 636 en 637
- Doos 89., 89
  - Journalen waterstanden Str. Banka 1859-1861 1860-1861, 1864. Meteo journaal (II) Kleine Paternoster eilanden, 1893
- Doos 90., 90
  - Lijst van gunstige en geheime ankerplaatsen, 1941
    2 KT 36
  - Triangulatie zuidelijke toegangen tot straat Makasser, 1896
    VIII B 1a
  - Hoekmeting journaal en berekeningen zuidkust Celebes No. 1, 1895
    VIII C 1b
  - Hoekmeetregister en Loodingregister rif ter westkust Lombok. Mataram, 1923
    IX D 10d
  - Berekende waterstanden opneming rif westkust Lombok, Mataran, 1923
    IX D 10b
  - Bakenboekje Reede Banjoewange.
    IX D 13a
  - Savoe-eilanden Hr. Ms. van Doorn, 1910
    IX j 2h
  - Loodingstochten in de Korobafo-baai, 1931
    IX j 6
  - Loodingsregister Reede Koepang. Gemma, 1931
    IX j 7
  - Bakenboekje Savoe-eilanden Hr. Ms. van Doorn, 1910
    IX j 2g
  - Cijfer- opgaven Timor.
    IX K 5d
  - Numerieke lijst opn vrtg. Opaldi. Instructies N 2 20.
- Doos 91., 91
  - Register dreg billiton, register volgboot billiton, dregregister billiton II Schaarvogeleilanden. Zuiderkruis, 1936
    IV G 11
  - Nota omtrent Offic: Brievenboek No. 1.
  - Ankersnelliusregister Gasparstrater opn. vrtg. Zuiderkruis, 1935-1939
    IV F 10
  - Triangulatieregister Kendawangan baai, 1913
    IV G 6e
  - Triangulatieregister westkust-Borneo Hr. Ms. Willebrord Snellius. 2x, 1935
    IV G 9
  - Loodingsregister No. 1 waltochten Ranai, 1905-1906
    IV H 2d
  - Loodings en triangulatieregister Paloh rivier, 1919
    IV H 3a
  - Triangulatie en bakenregister kleine Kapoeas Hr. Ms. Sumbawa, 1914
    IV H 5a
  - Opneming van het westervaarwater van Soerabaja, 1896
    VII j 1i
- Doos 92., 92
  - Triangulatie register Noord Natoemas, 1905
  - Metingen op de Tambelan-eilanden, 1904-1905
    IV D 1a
  - Triangulatie opname Duizend-eilanden.
    VII B 3c
  - Baken op de Zutphen eilanden, 1883-1884
    VII B 3e
  - Rapport omtrent de opneming van het ooster-vaarwater van Soerabaja in 1910, + bijl., 1910
    VII J 2 K 2; VII J 2 K 3
  - Opname van het westervaarwater van Soerabaja, 1857
    VII J 1b
  - Triangulatieregister westgat Soerabaja, + bijl.
    VII J 1h
- Doos 93., 93
  - Triangulatie der reede Samarang, 1881
    VII D 2a
  - Opname Zuidkust Madoera door opn. vrtg. Blommendal, 1887-1888
    VII F 2d
  - Trigonometrische opname van het zeegat en de reede van Tjilitjap, 1885
    VII G 1a
  - Breedte en lengte bepaling van Tjilitjap zuid kust eiland Java en de oost Port Karang Bolong eiland Noesjalambangan, 1839
    VII G 3a
  - Triangulatie Schilpaddeneiland, 1852
    VII G 4
  - Opname der baai van Segoro Wedie, 1839
    VII H 1a
  - Opname der baai van Sogoro Wedie door Z.M. schoener Krokodil, 1839
    VII H 1b
  - Opname westervaarwater van Soerabaja, 1929
    VII J 1ac
  - Triangulatie van het vaarwater van Oedjong-Pangka naar Soerabaja, 1843-1844
    VII J 1a
  - Westervaarwater Soerabaja. Djanoeanrif, 1908
  - Triangulatie-register Wester-vaarwater, 1904
    VII J 1k
  - Opname bij Fort Oranje, 1832
    VII J 2a
  - Bakenregister geheim. Gew. Vrtg. hulpopnemer Hydrograaf.
    IV K 13
- Doos 94., 94
  - Bakens Zutphen eilanden, 1884
    VII B 3f
  - Triangulatie oosten vaarwater Soerabaja, 1906
    VII J 2j 3
  - Home Operational Orders (Short Titie-Hoo), 1965
- Doos 95., 95
  - Triangulatie meting Soo. No. 2. Nias, 1910
    I G 1a
  - Register No. 3 Nias.
    I G 1f
  - Metings register No. V Nias, 1911
    I G 1h
  - Meetregister voor reede Semarang, 1919
    VII D 5b
  - Loodingsregister No. 1 reede Panaroekan Hr. Ms. van Doorn, 1926
    VII F 6a
  - Baken journaal van de opname der vaarwater van Soerabaja, 1878-1879
    VII J 1e 3
  - Vaarwater ten oosten van Soerabaja. Bepaling en beschrijving van de kust van Java, 1878-1879
    VII J 2c
  - Baken journaal ooster vaarwater Soerabaja, 1882
    VII J 2d
  - Triangulatie ooster vaarwater Soerabaja, 1896
    VII J 2g
  - Opname ooster vaarwater van Soerabaja, 1902
    VII J 2i 1
- Doos 96., 96
  - Meting register No. IV. NIAS, 1910-1911
    I G 1g
  - Alphabetisch register van riffen en gevaren volgens Lengte en breedte. 2x.
- Doos 97., 97
  - Meetregisters No. I oost kust Siberoet, 1915
    I J 2a
  - Meetregisters No. II oost kust Siberoet, 1915
    I J 2b
  - Meetregisters No. III oostkust Siberoet, 1915
    I J 2c
  - Meet register Banjak-eilanden, 1912-1913
    I F 5a
  - Meet register Banjak-eilanden, 1912-1913
    I E 5b
  - Meet register Banjak-eilanden, 1912-1913
    I E 5c
  - Meet register Banjak-eilanden, 1912-1913
    I E 5d
  - Triangulatie opname baai van Sioban.
    I J 1
  - Meetregister Poeloe Enggano, 1919
    I J 5g
  - Meet register Simaloer No. V, 1912-1912
  - Meet register opname west-kust Sibaoet, 1916-1917
    I J 3e
  - Meet register opname Pagei-eilanden, 1917
    I J 3f
  - Hoekmeting register NIAS, 1910
    I G 5
  - Opname Lutphen eilanden. Noordkust Java. benoorden Zutphen eilanden, 1885
- Doos 98., 98
  - Meetregister No. 1 westkust Sumatra, 1916
    I D 3a
  - Triangulatie en loodingsregister Rif-Ampenan, 1907
    I D 6a
  - Meetregister westkust Sumatra, 1913
    I E 1a
  - Meetregister schip No. 1 westkust Sumatra, 1913
    I E 1b
  - Meetregister schip No. II westkust Sumatra, 1914
    I E 1c
  - Meetregister schip No. III westkust Sumatra, 1914
    I E 1d
  - Meetregister Singkel, 1912
    I E 2
  - Journaal der werkzaamheden Sinabang baai, 1903
    I F 3a
  - Meetregister I Simaloer, 1911
    I F 6a
  - Meetregister No. II Simaloer, 1911
    I F 6b
  - Meetregister No. III Simaloer, 1911
    I F 6c
  - Meetregister No. IV Simaloer, 1911-1912
    I F 6d
  - Meetregister baai van Telok Dalam, 1911
    I F 9a
  - Hoekmeetregister Simaloer en Banjak eilanden, 1911-1912
  - Meetregister No. 1 Bali eilanden, 1913
    I F 10d
  - Meetregister No. 1 Sinabang, 1911
    I F 11a
  - Hoekmeetregister westkust Sumatra. Batoe eilanden Hr. Ms. van Gogh, 1907
    I J 4b
- Doos 99., 99
  - Opneming gedeelte van de noordoostkust van Si-Maloe door Hr. Ms. Sumbawa, 1896
    I F 4
  - Meetregister Babi eilanden schip 1, 1913
    I F 10e
  - Hoekmeting en triangulatie westervaarwater Soerabaja, 1908
    VII J 1e 1
  - Loodingsregister oostervaarwater Soerabaja, 1894
    VII J 2f
  - Hoekmetingsregister oostervaarwater Soerabaja, 1898
    VII J 2h 1
  - Hoekmeetregister oostervaarwater Soerabaja, 1910
    VII J 2 K 1
  - Becijfering punten reede Soerabaja, 1947
    VII J 20
- Doos 100., 100
  - Meetboekje Krakatau, 1940
  - Hoekmeting en triangulatie N. kust van Java door Hr. Ms. Melvill van Carnbee, 1883-1884
    VII C 1b
  - Triangulatieregister noordkust van Java door Hr. Ms. Melvill Carnbee, 1885-1886
    VII D 1a
  - Register hoekmeting van de noordkust van Java door Hr. Ms. Melvill van Carnbee, 1885-1886
    VII D 1b
  - Hoekmetingsregister noordkust Java bld. V door Hr. Ms. Melvill van Carnbee, 1886-1887
    VII E 1b
  - Triangulatie journaal Baroean, 1888-1889
    VII E 2a
  - Opname noordkust Madoera door opn vrtg. Blommendal, 1886
    VII F 2a
  - Baken journaal opname Westgat Soerabaja, 1882
    VII J 1f
  - Triangulatieregister Bik, 1900
    VII J 1 j1
  - Opname Oostgat van straat Madura, 1886-1887
    VII J 2e
- Doos 101., 101
  - Opneming van Sho Kroeët (westkust Atjeh), 1925
    I B 4
  - Observatie te Lho Boebon (Toeba) Sumatra westkust en Atjeh westkust, 1925
    I C 2
  - Observatie Willemstoren door SS Orion, 1923 en 1924
    II B 33 C
  - Observatie te Lho Seumawe door SS. Orion, 1925
    II C 17
  - Hoekmeet, Loodingsregister en berekeningen Bila rivier, 1937
    II F 7a, II F 7b, II 7c
  - Meet en Loodingsboekjes van de Asahan rivier, 1939
    II F 8
- Doos 102., 102
  - Meet, Peilschaalboekjes en triangulatieregister van de Aru-baai door Hr. Ms. opn. vrtg. Jan van Brakel, 1950
    II E 15
- Doos 103., 103
  - 8 luchtfoto's Bagan Si Api Api, 1930
    II G 7V
  - Luchtfoto's Oost Bagan-Si-Api.
    II H 5
  - Luchtfoto's Bagan Si Api, 1949
    II H 6
  - Opname Siak rivier door F.C. Backer Dirks, 1949
    II H 7
  - Waarnemingen van Muntok, Palembang, Lucipara, Riouw, Singapore, Djambi, Moerah Kompek, Tandjoeng Berikat, Tandjoeng Toeing, Belinjoe in 1861 en 1862. Berekeningen in de Riouw en Lingga-Archipel, 1871
    III A 1
  - Loodingsgidsen Oostkust eiland Samboe, 1937
    III B 6
- Doos 104., 104
  - Triangulatieregister opname oostkust Bintan, 1948
    III B 8
  - Triangulatie, baken en loodingsregister van de Amphitrito baai- Kuala Ladjau, 1951
    III C 7
- Doos 105-107: Peilschaal, meet-en lodingsboekjes, cijferboeken, hoekmeet- en bakenregisters, ankersnelliusregister, peilschaalkrommen voor reductie. Bagan Si Api., 1949-1950; 105-107
  II F 9
  - Doos 105., 105
  - Doos 106., 106
  - Doos 107., 107
- Doos 108., 108
  - Opname van de straat Banka, 1859-1862
    III E 1a
  - Opname van het eiland Banka en Karang Tenbaga, 1859-1864
  - Opname van de Banka eilanden, Kampong Pernis, Kampong Mantong en Sumatra, 1859-1865
- Doos 109-111: Triangulatie, baak- en hoekmeetregisters van Straat Banka door opnemingsvaartuigen Orion, Zuiderkruis en Eridanus., 109-111
  II E 11
  - Doos 109., 109
  - Doos 110., 110
  - Doos 111., 111
- Doos 112., 112
  - Meetboekjes Straat Banka. I t/m XXX, 1933
    III E 14
- Doos 113., 113
  - Loodingsregister 1 t/m 18 van de zuidingang Straat Banka door opn. vrtg. Hydrograaf en Eridanus, 1938-1939
    III E 15
- Doos 114., 114
  - Loodingsboekjes van Reede Muntok door opn. vrtg. B-050, 1947
    III E 17
  - Hoekmeet, Baken en lodingsregisters van de Djambi-rivier door opn. vrtg. Gandeng, 1950
    III E 18a
- Doos 115., 115
  - Triangulatie en loodingsregisters van de Moesi-rivier bij Peradjin, 1936-1937
    III F 5
  - Opname van de Moesi-rivier door opn. vrtg. Hydrograaf, 1938
    III F 7
- Doos 116., 116
  - Hoekmeet, Baken en Peilschaalboeken van de Moesi-rivier door opn. vrtg. B-050, 1946-1947
    III F 8
- Doos 117., 117
  - Opname in de Straat Karimata, 1879
    IV A 1
  - Opname westkust Borneo, 1904-1907
    IV A 2
  - Meet en peilschaalwaarnemingen Koetei delta, 1947
    IV C 11
  - Opname Gaspar Straten door Hr. Ms. Snellius en opn. vrtg. Eridanus, 1934 en 1939
    IV F 6
- Doos 118., 118
  - Loodingsregisters van de opname van de vaarwaters rondom P°- Bawal, 1903 en 1905
    IV G 8
  - Dregregisters van het terrein Billiton door opn. vrtg. Eridanus, 1936
    IV F 12
  - Triangulatie, Loodingsregister en Peilschaalboekjes van Manggar (Billiton) door opn. vrtg. Zuiderkruis, 1948
    IV G 18
- Doos 119., 119
  - Loodingsregisters no. 1 t/m 15 van de Gaspar Straten door opn. vrtg. Zuiderkruis, 1935
    IV F 11
- Doos 120., 120
  - Loodingsregisters no. 16 t/m 26 van de Gaspar Straten door opn. vrtg. Zuiderkruis, 1935
  - Opname Sambas rivier bij wrak Borneo, 1946
    IV H 6
  - Opname Batoe-Sajang, Kapoeat en Pontianak, 1938-1939
    IV J 2
- Doos 121., 121
  - Loodingsregisters opn. vrtg. Eridanus no. 1, 8, 9, 52 t/m 60 en loodingsregister no. 27 van op. vrtg. Zuiderkruis van terrein Billiton, 1936-1937
    IV G 15
- Doos 122., 122
  - Triangulatie, peilschaal, looding, baken en meetboekjes van de bocht van Soekadana (westkust Borneo) door opn. vrtg. Zuiderkruis, 1948
    IV G 19
- Doos 123., 123
  - Triangulatie, peilschaal, looding, baken en meetboekjes van de Padang Tikar rivier door opn. vrtg. Zuiderkruis, 1948
    IV J 3
- Doos 124., 124
  - Opname zuidkust Borneo door opn. vrtg. Eridanus en Hr. Ms. Willebrord Snellius, 1936-1937
    IV K 11
  - Opname van de Drempel Barito rivier, 1947
    IV K 16
  - Loodingsregisters van de Barito-rivier-Bandjarmasin door SS Gandeng, 1950
    IV K 20
- Doos 125., 125
  - Loodingsregisters opn. vrtg. Hydrograaf van de zuidkust van Borneo, 1936-1938
    IV K 14
- Doos 126-127: Loodingsregisters no. 1 t/m 7, 2 t/m 6, 14 t/m 22 en 28 t/m 47 van de zuidkust Borneo door opn. vrtg Eridanus., 1936-1938; 126-127
  IV K 15
  - Doos 126., 126
  - Doos 127., 127
- Doos 128., 128
  - Peilschaal, loodingsboekjes, baken en hoekmeetregisters van de Koemai baai door opn. vrtg. Zuiderkruis, 1948
    IV K 17
- Doos 129-130: Loodingsregisters van de Sampitbaai en Sampitrivier., 1948; 129-130
  IV K 19
  - Doos 129., 129
  - Doos 130., 130
- Doos 131., 131
  - Loodingsregisters 1 t/m van Opaldi door opn.vrtg. Orion, 1930-1931
    V C
  - Loodingsregister herziening Mahakamrivier en Koeteidelta, 1946
- Doos 132., 132
  - Berekeningen van de zuid en oostkust van Borneo, 1867-1868
    VI A 1a
  - Z.O. en O. kust Borneo en zuidkust Borneo en Kleine Paternoster eilanden, 1879-1880
    VI A 1b
  - Z.O. en O. kust en zuidkust Borneo, 1882
    VI A 1c
  - Z.O. en O. en Zuidkust Borneo, 1883-1884
    VI A 1d
  - Bepalingen oostkust Borneo, 1891
    VI A 1e
- Doos 133., 133
  - Opname van de Pasir rivier O. kust Borneo door vrtg. Pollux, 1936
    VI C 8
  - Loodingsregister van de Sangkulirang door opn. vrtg. Gemma, 1947
    VI C 10
  - Loodingsregister onderzoek 12 D.M. plek en wrak bij boei no. 4 vaarw. v. reede Palik-Papan opn.vrtg. Zuiderkruis, 1948
    VI C 12
  - Opname boekjes van de Telok Bajoer en de Barau-rivier oostkust Borneo door opn. vrtg. Zuiderkruis, 1948
    VI D 11
  - Opname van het Moearas-rif en Melaboengan-rif, 1892
    VI D 2a
  - Triangulatieboekje N.O. kust Borneo no. IV, 1902-1903
    VI E 1b
  - Triangulatieboekje N.O. kust Borneo no. V, 1903
  - Triangulatieboekje Tiladan en Sesajap.
    VI E 1g
  - Triangulatieboek, 1903
    VI E 1h
  - Triangulatie N.O. kust Borneo, 1903
    VI E 3
  - Triangulatie Reede Lingkas (Tarakan), 1938-1939
    VI E 7
  - Opname reede Lingkas O. kust Borneo door opn. vrtg.Zuiderkruis, 1948
    VI E 9
  - Opname boekjes van Salimbatoe, 1948
    VI E 10
- Doos 134., 134
  - Baken, meet, loodings en ankersnellius register van de Boeloengan-rivier, 1947-1948
    VI E 8
- Doos 135., 135
  - Opname van de Kalianget en omgeving door opn. vrtg. Zuiderkruis, 1948
    VII F 8
- Doos 136., 136
  - Opname Java's 4e punt, 1938
    VIIB 13
  - Loodingsboekjes ingang kom Tg. Priok, 1947
    VII B 15
  - Loodingen nabij Tjeribon door SS Ceram, 1923
    VII C 3
  - Loodingsregisters van opn. vrtg. Hydrograaf van de Pamanoekan, Riouw en Lingga archipel, 1938-1939
    VII C 6
  - Opname van een gedeelte Reede Semarang, 1936
    VII D 6a
  - Triangulatie Noordkust Java bld V door Hr. Ms. Melvill van Carnbee, 1886-1887
    VII E 1a
  - Opname Madoera en eilanden door Hr. Ms. Blommendal en Hr. Ms. Hydrograaf, 1886-1890
    VII F 2c
  - Onderzoek W-kust Gili Radja Straat Madoera door SS Orion Pollux, 1932
    VII F 7
  - Plaatsbepalingen der punten A, B, C, enz op de kaart der diepten van het zeegat en reede van Tjilatjap, 1858
    VII G 3c
  - Loodings en Sloepenregister van de zuidkust van Java door Hr. Ms. van Gogh, 1920-1922
    VII G 6
  - Opname Z. Kust Madoera, 1929
    VII J 1 a b 1
  - Triangulatie Jausseu's, 1846
    VII J 2b
  - Rapport omtrent de opneming van het Oostervaarwater van Soerabaja, 1915
    VII J 2e 1
  - Loodingsregisters toegang P.W. steiger Soerabaja door opn. vrtg. Zuiderkruis, 1948
  - Rapport over de opneming van het Oostervaarwater van Soerabaja, 1906
    VII J 2j 2
- Doos 137., 137
  - Opname Jausse's vaarwater en opname oostervaarwater Soerabaja, 1946-1947
    VII J 2o
  - Triangulatie en meetboekje van de reede Soerabaja, 1950
  - Opname oostkust Celebes met de Haarlemmermeer en de Sindoro, 1864
    X A 1
- Doos 138., 138
  - Hoek, Meet, Baken en Loodingsregister van de Bingkokabaai door Hr. Ms. Snellius, 1937
    X C 9
- Doos 139., 139
  - Cijferschrift J.C. Kreffer, 1959
  - Verklaring van de harmonische analyse der getijbeweging volgens de semi-grafische methode met bijlage harmonic analysis. 2x, 1956
  - Atlas der rijksdriehoeksmetingen met de topografische kaart als onderdruk.
  - Inlichtingen- Ned. Indië hydrografische gegevens, 1943
  - Meteorologisch journaal van 7-4-1947 tot 7-6-1947 van SS Hr. Ms. Johan Maurits van Curacao naar Amsterdam.
- Doos 140., 140
  - Opname getijarchief sept., 1946
  - Peilschaalwaarnemingen van Sumbawa, 1910-1912
  - Peilschaalwaarnemingen van de zuidkust Madoera door opn. vrtg. Blommendal, 1887
  - Peilschaalwaarneming, getijde en stroomrichting te Tandjong Kalean, 1890-1895
  - Peilschaalwaarnemingen te Poeloe-Nangka, 1899-1901
  - Peilschaalwaarnemingen te Poeloe-Besar, 1894, 1900
  - Peilschaalwaarnemingen te Banjoewangi, 1900-1901
  - Diverse stroom, weer en wind waarnemingen O.J. Archipel.
  - Peilschaalwaarnemimg Boeloengan rivier, 1902
- Doos 141., 141
  - Riffenboek, 1845-1893
  - Berekeningen plaatsbepaling Karimata-eil. en Karimata passage I, II, III, 1879
  - Triangulatie Banka eil.-Keuchenius, c. 1858
- Doos 142., 142
  - De vaarwaters van Soerabaja, 1843-1900
  - Hydr.rapporten Lombok, 1906-1911
  - Hydr.rapporten Borneo, 1908
  - Hydr.rapporten Sumbawa, 1914
- Doos 143., 143
  - Wind en getijwaarnemingen Z.O. kust Sumatra door Hr. Ms. Blommendal, 1888-1889
  - Wind, stroom en getijwaarnemingen Duizend eilanden door opn. vrtg. Hydrograaf, 1884-1886
  - Wind en stroomwaarneming van Sapoedie, van de noordkust van Java, 1889
  - Peilschaalwaarneming van de Zutphen-eilanden en de noordkust van Java, 1884-1885
  - Waarnemingen door opn. vrtg. Hydrograaf te Soerabaja, 1888-1889
  - Waarnemingen van de omgeving Tandjong Priok, 1885
  - Wind en getijwaarnemingen tijdens de opname van de zuidkust Madoera door opn. vrtg. Blommendal, 1887-1888
- Doos 144., 144
  - Wind en stroomwaarnemingen Karimon Djawa eilanden, 1887, I
  - Wind en stroomwaarnemingen Karimon Djawa eilanden, 1887-1888, II
  - Wind en stroomwaarnemingen Karimon Djawa eilanden, 1888, III
  - Wind en getijwaarnemingen noordkust Madoera door opn. vrtg. Blommendal, 1886
  - Wind en stroomwaarnemingen Duizend eilanden, 1885
  - Wind, stroom en getijwaarnemingen Duizend eilanden, 1885-1886
  - Wind, stroom en getijwaarnemingen Duizend eilanden, 1886
  - Peilschaalwaarnemingen Baai van Bantan, 1883
  - Peilschaalwaarnemingen zuidoostkust Sumatra, 1888
- Doos 145., 145
  - Snellius expeditie 1930 loodingsregisters A2 t/m A6, 1930
- Doos 146., 146
  - Bureau hydrografie oosten, 1945-1949
  - Hydrografie oosten Amerikaanse luchtkartering, 1947-1949
- Doos 147., 147
  - Extract-journaal van Z.M. fregat de Ruiter. no. 166, 1855
  - Extract-journaal van Z.M. transportschip Willem Frederik Hendrik no. 185, 1855
  - Extract-journaal van Z.M. stoomschip Groningen no. 786, 1858